臺灣臺東地方法院刑事判決　　　　　　　　　　　　　　九十年度交易字第九八號
　　公　訴　人　臺灣臺東地方法院檢察署檢察官
　　被　　　告　乙○○
右列被告因過失傷害案件，經檢察官提起公訴（九十年度偵字第二一六三號），本院
判決如左：
    主  文
乙○○因過失傷害人，處拘役肆拾日，如易科罰金，以參佰元折算壹日。
    事  實
一、乙○○於民國九十年六月十六日十一時十分許，駕駛車號Ｐ二─九四八九號自用
    小客車，沿臺東縣卑南鄉○○街由南往北行駛，途經該街與更生北路二七七巷交
    岔路口時，本應注意車前狀況，隨時採取必要之安全措施及車輛行至無號誌之交
    岔路口，應減速慢行，作隨時停車之準備，而依當時視線良好之路況，又無不能
    注意之情事，竟未注意車前狀況及減速慢行，適丙○○騎乘車號ＷＷＤ─一八九
    號機車沿更生北路二七七巷之支線道由東往西方向駛出，亦未暫停讓幹線道車先
    行，雙方閃避不及二車相撞，致丙○○人車倒地後，受有左側鎖骨骨折、左側第
    二、三、四肋骨骨折、腰椎第三壓迫骨折等傷害。被告於肇事後以電話報警處理
    並自首接受裁判。
二、案經被害人丙○○訴由臺東縣警察局分局報請臺灣臺東地方法院檢察署檢察官偵
    查起訴。
    理  由
一、訊據被告乙○○固坦承駕駛自用小客車時因過失與告訴人丙○○所駕駛之機車在
    右揭時地發生相撞之事實，惟辯稱本件車禍之主要肇事原因應在告訴人云云。經
    查，右揭犯罪事實，業據告訴人指訴綦詳，並有臺東縣警察局道路交通事故調查
    報告表、車禍現場暨車損照片十幀、診斷證明書及臺灣省花東區車輛行車事故鑑
    定委員會九十一年二月七日花鑑字第九○○七一一號函附鑑定意見附卷可稽。按
    車輛行駛時，駕駛人應注意車前狀況，隨時採取必要之安全措施；車輛行至無號
    誌之交岔路口，應減速慢行，作隨時停車之準備，道路交通安全規則第九十四條
    第三項、第九十三條第一項第三款分別定有明文。被告駕車自應注意上述安全規
    定，且按卷附道路交通事故調查表所載當時路況，並無不能注意之情形，竟疏未
    注意減速慢行及注意車前狀況，以致肇事，並致告訴人受有傷害，被告應有過失
    。雖告訴人丙○○駕駛機車在行經前開交岔路口時未注意支線道車暫停讓幹道車
    先行，而亦為本件車禍發生之原因，然僅為民事賠償責任過失相抵之問題，不得
    阻卻被告之過失責任。而被告過失行為與告訴人之受傷結果間，復具有相當因果
    關係，事證明確，被告過失傷害犯行，堪以認定。
二、核被告所為，係犯刑法第二百八十四條第一項前段之過失傷害罪。被告於肇事當
    時以電話報警處理自首而受裁判，有道路交通事故調查報告表在卷可憑，並經證
    人即現場處理警員甲○○到庭證述屬實，應依刑法第六十二條前段規定減輕其刑
    。爰審酌被告無前科之品行、犯罪所生之危害、過失之程度（被告及告訴人對於
    車禍發生之事實均有過失）、犯罪後之態度及至今尚未與被害人達成和解等一切
    情狀，量處如主文所示之刑，並諭知易科罰金之折算標準。
據上論斷，應依刑事訴訟法第二百九十九條第一項前段、刑法第二百八十四條第一項
前段、第六十二條前段、第四十一條第一項前段、罰金罰鍰提高標準條例第一條前段
、第二條，判決如主文。
本案經檢察官江文君到庭執行職務。
中      華      民      國      九十一      年    三    月      十一    日
                                  臺灣臺東地方法院刑事庭
                                          法  官  范智達
右正本證明與原本無異。
如不服本判決，應於判決送達後十日內向本院提出上訴狀。（須附繕本）
「切勿逕送上級法院」
                                          書記官  賴淑芬
中      華      民      國      九十一      年    三    月      十一    日
附錄本案論罪科刑法條全文：
刑法第二百八十四條
因過失傷害人者，處六月以下有期徒刑、拘役或五百元以下罰金，致重傷者，處一年
以下有期徒刑、拘役或五百元以下罰金。
從事業務之人，因業務上之過失傷害人者，處一年以下有期徒刑、拘役或一千元以下
罰金。致重傷者，處三年以下有期徒刑、拘役或二千元以下罰金。
